【裁判字號】    95,訴,1391
【裁判日期】    950904
【裁判案由】    給付承攬報酬
【裁判全文】
臺灣臺中地方法院民事裁定              95年度訴字第1391號
原      告  丙○○
訴訟代理人  吳紹貴律師
            甲○○律師
            王銘助律師
被      告  宗立設計股份有限公司
法定代理人  乙○○
訴訟代理人  陳清進律師
            葉韋良律師
            張瑄律師
上列當事人間請求給付承攬報酬事件，本院裁定如下：
    主      文
本件移送臺灣桃園地方法院。
    理      由
一、對於私法人或其他得為訴訟當事人之團體之訴訟，由其主事
    務所或主營業所所在地之法院管轄，民事訴訟法第2條第2項
    定有明文。又訴訟之全部或一部，法院認為無管轄權者，依
    原告聲請或依職權以裁定移送於其管轄法院，民事訴訟法第
    28條第1項亦有明文。
二、本件被告公司主營業所所在地係設在桃園縣平鎮市○○路 8
    巷40號，有公司基本資料查詢可證，依民事訴訟第2條第2項
    之規定，自應由臺灣桃園地方法院管轄，本院並無普通管轄
    權。
三、原告主張本件係因承攬契約涉訟，兩造間定有債務履行地為
    國立台灣美術館（台中市○○○路○段2號），本院有民事訴
    訟法第12條所定之特別管轄權等語。然被告否認兩造間曾約
    定債務履行地，原告就此雖提出「國立臺灣美術館Ｅ化學習
    空間『兒童遊戲室』軟體研發與設置計畫委託書」為證。惟
    被告已否認兩造間曾簽立該書面契約，且觀諸原告提出之委
    託書並無兩造之簽章，原告當庭亦自認未簽立該委託書，是
    原告主張兩造間定有債務履行地為國立台灣美術館（台中市
    ○○○路1段2號），即非可採。又民事訴訟法第12條所謂「
    定有債務履行地」，專指當事人以契約訂定之清償地而言，
    民法第 314條所定之債務履行地（即清償地，除法律另有規
    定或契約另有訂定，或另有習慣，或得依債之性質或其他情
    形決定者外，應依下列各款之規定：(一)以給付特定物為標的
    者，於訂約時，其物所在地為之。(二)其他之債，於債權人之
    住所地為之）則不包括在內。本件依原告所主張之事實以觀
    ，其承攬契約之工作係國立台灣美術館「兒童遊戲室軟體研
    發與設置」「入口意象硬體施作」之規劃設置，原告固應在
    國立台灣美術館（台中市○○○路○段2號）履行其規劃、設
    置、施作等債務，惟此乃屬債之性質使然，並非兩造以契約
    訂定之清償地。況被告應在何地給付工程款，既未經約定，
    自難認兩造曾以契約訂定被告之工程款債務履行地係國立台
    灣美術館（台中市○○○路○段2號）。
四、綜上所述，原告所舉事證尚難認定兩造間已約定被告給付工
    程款之債務履行地係在台中，則本院就本件訴訟自無民事訴
    訟法第12條所定之特別管轄權。爰依職權將本件訴訟移送於
    有管轄權之臺灣桃園地方法院。
五、依民事訴訟法第28條第1項，裁定如主文。
中    華    民    國    95    年    9     月    4     日
                  民事第四庭    法  官  張恩賜
以上正本係照原本作成。
如不服本裁定應於送達後10日內向本院提出抗告狀（須附繕本）
，並繳納抗告裁判費新臺幣1,000元。
中    華    民    國    95    年    9     月    4     日
                                書記官  童貴三


司法院資訊處製作；財團法人民間司法改革基金會備份。
